臺灣高等法院臺南分院刑事判決　　　　100年度上易字第679號
上　訴　人
即　被　告　廖浚瑋
上列上訴人因違反毒品危害防制條例案件，不服臺灣雲林地方法
院100年度易字第539 號中華民國100年10月14日第一審判決（起
訴案號：臺灣雲林地方法院檢察署100 年度毒偵字第1210號），
提起上訴，本院判決如下：
    主  文
上訴駁回。
    理  由
一、按刑事訴訟法第361條、第367條規定，不服地方法院之第一
    審判決而提起上訴者，應提出上訴書狀，並敘述具體理由，
    為上訴必備之程式；其所提出之書狀未敘述上訴理由，或僅
    曾以言詞陳述上訴理由者，均應於上訴期間屆滿後20日內補
    提理由書於第一審法院。第一審法院經形式審查，認逾期未
    補提上訴理由者，應定期間先命補正；逾期未補正者，為上
    訴不合法律上之程式，應以裁定駁回。倘已提出上訴理由，
    但所提非屬具體理由者，則由第二審法院以上訴不合法律上
    之程式，判決駁回。而所謂具體理由，必係依據卷內既有訴
    訟資料或提出新事證，指摘或表明第一審判決有何採證認事
    、用法或量刑等足以影響判決本旨之不當或違法，而構成應
    予撤銷之具體事由，始克當之（例如：依憑證據法則具體指
    出所採證據何以不具證據能力，或依憑卷證資料，明確指出
    所為證據證明力之判斷如何違背經驗、論理法則）；倘僅泛
    言原判決認定事實錯誤、違背法令、量刑失之過重或輕縱，
    而未依上揭意旨指出具體事由，或形式上雖已指出具體事由
    ，然該事由縱使屬實，亦不足以認為原判決有何不當或違法
    者（例如：對不具有調查必要性之證據，法院未依聲請調查
    亦未說明理由，或援用證據不當，但除去該證據仍應為同一
    事實之認定），俾與第二審上訴制度在請求第二審法院撤銷
    、變更第一審不當或違法之判決，以實現個案救濟之立法目
    的相契合，並節制濫行上訴（最高法院97年度台上字第892
    號判決參照）。
二、本件上訴意旨略以：上訴人之父親今年已70歲，剛於8 月份
    接受食道癌手術，目前在家休養，急需家人照顧與醫療花費
    ，懇請從輕量刑或減低罰金之額度云云。
三、經查：
  (一)原審以被告被訴之犯罪事實，業據被告廖浚瑋坦承不諱（見
    警卷第2 頁、原審卷第16頁、18頁反面），且經警方採其尿
    液送驗之結果，確自其尿液中檢出「甲基安非他命陽性」反
    應，有詮昕科技股份有限公司100年7月18日編號00000000號
    濫用藥物尿液檢驗報告及彰化縣警察局彰化分局委託檢驗尿
    液代號與真實姓名對照表各1 紙可資佐證。足見被告之自白
    應係出於真實，應可採為認定事實之基礎。並審酌被告前因
    施用毒品案件，已經觀察、勒戒程序，並經判處罪刑確定後
    執畢出監，竟未能戒除施用毒品之惡習，繼續施用毒品而沈
    淪毒海之中，可知其意志力甚為薄弱，殊不可取，惟念其施
    用毒品之犯行在本質上乃屬戕害自己身心健康之行為，尚未
    有嚴重破壞社會秩序或侵害他人權益之情形，兼衡此類犯罪
    心態與一般刑事犯罪之本質並不相同，應側重以適當之醫學
    治療及心理矯治處遇為宜，又其犯後能坦承犯行，態度尚佳
    ，暨被告自承教育程度為工專肄業，現從事鐵工之工作，另
    本案被告再度施用第二級毒品，刑度自不宜低於前案施用第
    二級毒品部分之宣告刑，否則有鼓勵犯罪之嫌，然被告供稱
    其父親剛做完食道癌之手術，需要家人照顧等語，與公訴檢
    察官、被告對本案刑度之意見等一切情狀，量處有期徒刑六
    月，並諭知易科罰金之折算標準。原審法院已詳述其所憑證
    據、認定理由及量刑依據。從形式上觀察，原判決並無認定
    事實錯誤、量刑瑕疵或違背法令之情形可言。
  (二)被告上訴意旨以其父親在一○○年八月份剛動完手術、需家
    人照料等情狀，業經原判決量刑時已為審酌，被告就原判決
    已為審酌事項再事爭執，核其上訴意旨，要係就原審量刑裁
    量之爭執，不能認為已經依據卷內既有訴訟資料或提出新事
    證，指摘或表明第一審判決有何採證認事、用法或量刑等足
    以影響判決本旨之不當或違法，自難謂係具體理由。上訴意
    旨執此不影響判決結果之枝節性問題指摘原判決不當，尚難
    謂係具體理由。依首揭說明，本件上訴並無具體理由而不合
    法定程式，應以判決駁回，並不經言詞辯論為之。
四、據上論斷，應依刑事訴訟法第367條前段、第372條，判決如
    主文。
中    華    民    國   100    年    11    月    21    日
                  刑事第六庭    審判長法  官  董武全
                                      法  官  林英志
                                      法  官  孫玉文
以上正本證明與原本無異。
不得上訴。
                                      書記官  王薇潔
中    華    民    國   100    年    11    月    21    日